【裁判字號】    92,交聲,69
【裁判日期】    920609
【裁判案由】    聲明異議
【裁判全文】
臺灣嘉義地方法院交通事件裁定                      九十二年度交聲字第六九號
    原處分機關  交通部公路總局嘉義區監理所
    異  議  人  甲○○
    即受處分人
右列異議人因違反道路交通管理處罰條例案件，對於交通部公路總局嘉義區監理所於
中華民國九十二年三月二十一日所為之處分聲明異議（原處分案號：嘉監裁字第七○
—ＫＡＣ○六三九五七號），本院裁定如左：
    主  文
原處分撤銷。
甲○○汽車駕駛人，行經有燈光號誌管制之交岔路口闖紅燈，處新臺幣貳仟柒佰元，
並記違規點數點。違反道路交通管理處罰條例第六十條第二項第一款部分不罰。
    理  由
一原處分機關交通部公路總局嘉義區監理所裁決意旨略為：異議人即受處分人甲○○
  於民國九十二年一月十日下午二時五十分許，駕駛車牌號碼ＱＷ—二○七三號自用
  一般小客車行經雲林縣斗南鎮○○路時，紅燈左轉、不服稽查，爰依道路交通管理
  處罰條例第五十三條第一項、第六十條第二項處罰鍰新臺幣（下同）七千二百元，
  並依同條例第六十三條第一項記違規點數四點。
二異議人聲明異議意旨略為：異議人於右揭時間在附圖所示雲林縣斗南鎮○○路與南
  昌路交叉路口北側之延平路南下車道旁Ａ點開車上路，待延平路之燈光號誌轉換為
  紅燈，南昌路轉換為綠燈時，駛至Ｂ點，距值勤警員竟分別站在Ｃ、Ｄ點，攔查舉
  發異議人紅燈左轉、不服稽查，異議人不服原處分機關裁決，爰向本院聲明異議等
  語。
三按汽車駕駛人，行經有燈光號誌管制之交岔路口闖紅燈者，處一千八百元以上五千
  四百元以下罰鍰，道路交通管理處罰條例第五十三條定有明文，違反該條規定者，
  依同條例第六十三條第一項第三款規定，並記違規點數三點。
四經查：
(一)異議人駕駛上開小客車於右揭時地自附圖所示延平路上新洗車場處機車道由外側車
  道直接左轉至南昌路，當時延平路上為紅燈，南昌路上為綠燈，為警在南昌路南側
  路邊舉發等情，業據證人乙○○即雲林縣警察局斗六分局警備隊警員到庭結證屬實
  （本院九十二年五月十六日訊問筆錄第二頁），復有舉發違反道路交通管理事件通
  知單附卷可稽。異議人雖辯稱其所駕駛之汽車於轉至南昌路前係停在附圖所示之「
  電信通信或紅綠燈控管配線箱」，而證人辜芳蓉即該車乘客亦結證稱是等南昌路綠
  燈亮了才開到南昌路（同訊問筆錄第五頁），然依異議人提出之現場照片所示（本
  院卷證物袋），該二只鐵箱設立位置為延平路南下車道北側車輛停止線與行人穿越
  道之間，汽車如暫停該處，車身將跨越於停止線上，而非已超過停止線，縱當時南
  昌路變換為綠燈後，異議人始起步駛至南昌路，仍屬闖紅燈，是異議人違反道路交
  通管理處罰條例第五十三條之事證明確。原處分機關據舉發之事實依該條（原裁決
  書贅載「第一項」）規定裁處異議人罰鍰三千六百元，及依同條例第六十三條第一
  項第三款規定記違規點數三點，固非無見，惟異議人於九十二年一月二十日曾到案
  陳述意見，有違反道路交通管理事件陳述單附於原處分機關卷宗可佐，依違反道路
  交通管理事件統一裁罰標準表規定，小型車受處分人期限內到案聽候裁決者，僅處
  罰鍰二千七百元，從而原處分機關裁處罰鍰三千六百元即有違誤。
(二)異議人並未敘明僅就違反道路交通管理處罰條例第五十三條部分聲明異議，則違反
  同條例第六十條第二項第一款部分，亦在其聲明異議範圍之內。異議人於舉發當時
  雖拒收舉發通知單，但當時確依舉發員警指示停車，並出示證件，難認有不服交通
  勤務警察稽查之情事，此有雲林縣警察局斗六分局九十二年二月十八日斗警交裁字
  第○九二○○○一三四九號函附於原處分機關卷宗可參，原處分機關亦同意免罰，
  有原處分機關九十二年三月五日九二嘉監裁字第○二八三七號函附於原處分機關卷
  宗可稽，詎裁決書仍依道路交通管理處罰條例第六十條第二項第一款裁處罰鍰，並
  記違規點數一點，即有未洽，異議人就此部分聲明異議，為有理由。
(三)綜上所述，原處分就異議人違反道路交通管理處罰條例第五十三條、第六十條第二
  項第一款部分均有違法之處，自應由本院依道路交通案件處理辦法第二十條前段規
  定撤銷原處分，並自為裁定如主文第二項所示。
據上論斷，應依道路交通管理處罰條例第八十七條第二項、道路交通案件處理辦法第
二十條前段，裁定如主文。
中      華      民      國    九十二    年      六      月      九      日
                                臺灣嘉義地方法院交通法庭
                                    法  官  廖  政  勝
右正本證明與原本無異。
如不服本裁定，應於裁定送達後五日內向本院提出抗告狀（應附繕本）。
中      華      民      國    九十二    年      六      月      九      日
                                    書記官  陳  湘   蓉


司法院資訊處製作；財團法人民間司法改革基金會備份。
